臺灣高等法院臺中分院刑事判決　　　　 96年度上訴字第634號
上　訴　人　臺灣彰化地方法院檢察署檢察官
被　　　告　乙○○
上列上訴人因被告偽造文書案件，不服臺灣彰化地方法院九十五
年度訴字第一五五二號，中華民國九十五年十二月二十日第一審
判決（起訴案號：臺灣彰化地方法院檢察署九十五年度偵字第五
一八○號），提起上訴，本院判決如下：
    主  文
上訴駁回。
    理  由
一、本案經本院審理結果，認第一審判決被告乙○○（以下簡稱
    為被告）無罪，其理由並無不當，應予維持，並引用第一審
    判決書記載之理由（如附件）。
二、本案檢察官上訴意旨，係以：證人林玉及藍姝惠二人，在
    經隔離訊問、且兩人距犯罪時間已經二年多、復不知交互詰
    問訊問內容之情形下，二人就被告犯罪細節及手段之證詞大
    致雷同，應不得以其等二人部分證詞之差異，即認定其等二
    人不利於被告之證詞不足採信；另犯罪事實之發現有賴公權
    力之介入，本案事實之發現係屬巧合，尚不能以被告使用告
    訴人丙○○印文之免用統一發票長達一年並未被發現之事實
    ，即認被告並無本案犯行；又被告供詞亦有不一致之情形，
    若其所辯屬實，應不致有供詞不一之情事等情詞，上訴指摘
    原審判決被告無罪不當。
三、然查：本案被告係自民國（下同）九十二年間起，在彰化縣
    大村鄉○○路一一二之二二號旁之鐵皮屋經營「影印城」（
    大葉店），後至九十三年三、四月間結束營業，此情除據被
    告於偵、審中供述在卷之外，並有證人林玉在被告結束營
    業之後，另在同址自行經營「久順影印店」之收支帳冊（其
    中有記載證人林玉在上址經營「久順影印店」之九十三年
    四月二十日收支明細）扣案可資佐證。依據證人林玉在原
    審法院審理時，所證稱：被告搬走之後，其有休息三、四個
    月，才又在同址經營「久順影印店」，後至九十三年七月間
    就被查獲本案等語（見原審卷宗第六五頁），及證人藍姝惠
    所證：「（乙○○的影印城【大葉店】在）九十三年三、四
    月間（結束營業）」乙情（見原審卷宗第七一頁），應可認
    定被告供稱其在九十三年三、四月間，即已結束上開「影印
    城」（大葉店）之營業，此情係屬真實可信。而本案告訴人
    丙○○係被告之妹婿，其除指述被告應不致涉犯本案犯行之
    外，另其所指述接獲顧客查詢何以上開影印店有其收據之電
    話之時間（即九十三年五、六月間），經核亦已在被告結束
    上開「影印城」（大葉店）之營業之後。本案復無確切之證
    物足以證明被告於九十二年間至九十三年三、四月間在上址
    經營「影印城」（大葉店）時，曾經將蓋用偽造之「南郭影
    印城」店章及負責人「丙○○」私章之免用統一發票收據交
    給他人使用；且被告在上開期間又有同時經營「師大影印店
    」，該「師大影印店」業已向主管機關申請營業登記而得合
    法使用免用統一發票收據，此情亦經證人林玉、藍姝惠證
    述一致，並有被告所提出之財政部台灣中區國稅局彰化縣分
    局營業稅繳款書及中區國稅彰縣三字第０９５００３８５１
    ４號函在卷可憑，證人林玉、藍姝惠並又證稱該大葉店之
    前均係開立師大影印城之收據予客人等語；則原審法院認定
    被告在上開期間，並無偽造「南郭影印城」之店章及負責人
    「丙○○」之私章，用以偽造免用統一發票收據交給顧客之
    動機與行為，自屬有據。而證人林玉在上址經營「久順影
    印店」，其盈虧既與被告無關，亦難認定被告有無端將偽造
    之免用統一發票收據留交給證人林玉使用之動機。另外，
    被告於偵、審中均否認伊有本案公訴人所指訴之犯行。就其
    否認犯罪，及否認有將蓋用偽造之「南郭影印城」店章及負
    責人「丙○○」私章之免用統一發票收據交給證人林玉、
    藍姝惠使用，被告之先後供述並無歧異。另就證人林玉、
    藍姝惠之證詞部分，其等二人在本案審理之前，在證人林玉
    被訴偽造文書之刑案偵、審中，均已接受審、訊。但證人
    林玉在該案供稱：「店內的發票都是陳（即指被告）拿給
    我的，當時我自己申請的發票還沒下來，他說可以用沒關係
    」云云，與其嗣後在本案原審法院審理時，證稱：「（問：
    為何乙○○將影印城大葉店起來的時候，沒有收回丙○○的
    免用統一發票收據？）答：因為沒有將辦公桌收回」、「（
    問：乙○○是否知道你在使用丙○○的免用統一發票收據？
    ）答我沒有告訴乙○○，他應該不知道」等語（見本案原審
    卷宗第六七頁），明顯有異；復與證人藍姝惠在本案原審法
    院審理時，證述：「（問：乙○○結束營業，為何沒有將扣
    案的免用統一票收據拿走？）答：因為扣案的免用統一發票
    收據是放在沒有搬走的鐵製桌子裡面」、「（問：乙○○有
    無同意要給你們扣案的免用統一發票收據？）答：因有些同
    學是記帳的，有時候是每學期結帳一次，所以我們使用。但
    是乙○○沒有同意我們使用查扣的免用統一發票收據，但是
    我有告訴乙○○要留給要結帳的同學」、「（問：乙○○不
    是已經結束營業，為何還有人沒有結帳？）答：店內還有客
    人的影印的資料，所以我有告訴乙○○要留下免用統一發票
    收據讓我們開給人家，乙○○當時好像還有一點，說這些拿
    去用」等情（見本案原審卷宗第七一、七二頁）不合。證人
    林玉、藍姝惠就被告交付收據之原因，所為之供述與證詞
    ，既有上開明顯歧異，原審判決不予採信，自難認有違誤。
    此外，本案復查無確切之證據足以證明被告確有公訴人所指
    訴之犯行，原審判決乃依據刑事訴訟法第三百零一條第一項
    之規定，為被告無罪之判決，應無不合。公訴人以上開情詞
    提起上訴，其上訴核無理由，應予駁回。
四、據上論斷，應依刑事訴訟法第三百七十三條、第三百六十八
    條，判決如主文。
本案經檢察官甲○○到庭執行職務。
中　　華　　民　　國　　96　　年　　5 　　月　　23　　日
            刑事第三庭    審判長法　官　王  增  瑜
                                法　官  梁  堯  銘
                                法　官  廖  柏  基
上列正本證明與原本無異。
檢察官得上訴。
被告不得上訴。
如不服本判決應於收受送達後十日內向本院提出上訴書狀，其未
述上訴之理由者並得於提起上訴後十日內向本院補提理由書（
須按他造當事人之人數附繕本）。
                                書記官  王  麗  英
中　　華　　民　　國　　96　　年　　5 　　月　　23　　日
